臺灣桃園地方法院民事裁定　　　　　　100年度勞小上字第5號
上　訴　人　劉逢禮
被上訴　人　陳昶榮
上列當事人間請求損害賠償事件，上訴人對於中華民國100年3月
11日本院中壢簡易庭100 年度壢勞小字3 號第一審判決提起上訴
，本院裁定如下：
    主  文
上訴駁回。
第二審訴訟費用新臺幣壹仟伍佰元由上訴人負擔。
    事  實
一、按對於小額程式之第一審裁判之上訴或抗告，非以其違背法
    令為理由，不得為之；上訴狀內應記載上訴理由，表明(一)原
    判決所違背之法令及其具體內容，(二)依訴訟資料可認為原判
    決有違背法令之具體事實，民事訴訟法第436 條之24第2 項
    、第436 條之25分別定有明文。所謂判決有違背法令，乃指
    判決不適用法規或適用不當，為同法第468 條所明定，此亦
    為小額事件之上訴程式所準用（民事訴訟法第436 條之32第
    2 項參照）。而以判決有不適用法規或適用不當為上訴理由
    時，其上訴狀或理由書應有具體之指摘，並揭示該法規之條
    項或內容，若係成文法以外之法則，應揭示該法則之旨趣，
    倘為司法院解釋或最高法院之判例，則應揭示該判解之字號
    或其內容，如依民事訴訟法第469 條所列第1 款至第5 款理
    由提起上訴時，其上訴狀或理由書應揭示合於該條款之事實
    ，上訴理由狀如未依此項方法表明者，即難認為已對原判決
    之違背法令有具體之揭示，其上訴自難認為合法（最高法院
    71年台上字第314 號判例可資參照。），法院毋庸命其補正
    ，逕以裁定駁回之，此觀諸民事訴訟法第436 條之32第2 項
    準用第471 條第1 項、第444 條第1 項規定自明。另為貫徹
    小額程式之簡速性，避免因上訴或抗告費時，不符訴訟利益
    ，小額事件之裁判原則上宜於第一審確定，惟第一審裁判如
    有違背法令情事者，為保障當事人權益，自應許其上訴或抗
    告於第二審，故明定對於小額程式之第一審裁判，非以其違
    背法令為理由，不得上訴或抗告，從而，如仍為上訴，即屬
    上訴不合程式，第二審法院應依同法第436 條之32第2 項準
    用第444 條第1 項以裁定駁回之。
二、上訴意旨略以：本件係兩造所簽訂龍潭足體健康廣場學徒契
    約書（下稱系爭契約）衍生損害賠償，其性質不同於一般損
    害賠償，因按摩業屬於民間八大行業，如KTV 、卡拉OK、房
    仲業、餐飲業等，契約期限一年半。且系爭契約書本應保障
    雙方權益自應以公正為要件，被上訴人未幫上訴人加入勞、
    健保不屬於勞工，自不能以資遣方式任意解雇，況資方資遣
    勞方，應於2 個月前公告告知勞工。被上訴人以不能勝任為
    由終止勞動契約，應屬任意毀約，基於公正、平等即須以系
    爭契約書所載金額之對價賠償上訴人，而不得以系爭契約未
    載被上訴人之賠償條款而有差別，爰依侵權行為請求損害賠
    償等語。
三、經查，上訴人對於原第一審小額民事判決提起第二審上訴，
    並未具體指出原審判決所違反之法令條項或其內容及依訴訟
    資料有何判決違背法令之具體事實，且核其上訴理由狀所載
    內容，僅泛稱系爭契約非屬勞動契約，不能以資遣方式任意
    解雇，詎簽約後被上訴人無故將上訴人辭退云云，並未表明
    該判決所違背之法令及其具體內容暨訴訟資料有合於民事訴
    訟法第469 條所列各款之違背法令之具體事實，自難其已對
    原審判決之如何違背法令已有具體之指摘。參照上揭法律規
    定及說明，本件上訴即難認為合法，自應駁回其上訴。並依
    民事訴訟法第436 條之32準用第436 條之19第1 項之規定確
    定本件第二審裁判費新臺幣1,500 元，應由上訴人負擔。至
    於，上訴人上訴意旨所指，可否請求預告工資、勞動契約是
    否存在，未加入勞健保、是否為侵權行為等情，不在本件審
    理範圍，併此敘明。
四、據上論結，本件上訴為不合法，依民事訴訟法第436 條之32
    第1 項、第2 項、第444 條第1 項、第436 條之19第1 項、
    第95條、第78條，裁定如主文。
中    華    民    國    100    年    6    月    10    日
                  民事第三庭    審判長法  官  劉克聖
                                      法  官  劉佩宜
                                      法  官  張金柱
本裁定不得再抗告。
以上正本係照原本作成。
中    華    民    國   100    年    6     月    13    日
                                      書記官  葉靜瑜